# 2019 年新版财务报表格式修改关于投资收益的问题

提问人：zyqlucsuc@163.c 时间：2019-05-18 20:52:18
陈版，各位同仁们您们好：
利润表中新增 “以摊余成本计量的金融资产终止确认收益” 反映企业因转让等情况导致终止确认以摊余成本计量的金融资产而产生的利得或损失。
1. 此说明中，比如卡公司签订的应收转让业务，转让应收账款 110 万元，收回 100 万， 10 万原来做为财务费用，那么现在这个新的报表列报修改，我们这个转让的融资成本是否能继续财务费用，还是属于列示在投资收益里面？
2. 应收票据根据新的政策也属于以摊余成本计量的金融资产，那么应收票据的贴现算不算金融资产的转让？贴现息，手续费等算不算转让损失？

回答人：chenyiwei
个人理解，因为新的报表格式中单独设置了 “应收款项融资” 项目，反映资产负债表日以公允价值计量且其变动计入其他综合收益的应收票据和应收账款等。对此类拟转让且满足终止确认条件的应收款项，应在该项目中填列，这类资产的计量属性是以公允价值计量且其变动计入其他综合收益，不属于以摊余成本计量的金融资产，故其终止确认的损益不属于投资收益下的 “以摊余成本计量的金融资产终止确认收益”，仍可列入财务费用中。

提问人：zyqlucsuc@163.c 时间：2019-05-20 10:19:26
陈版主您好，感谢您的回复。
根据您的回复我还有如下疑问，如果我们的应收账款如果没有划分为以公允价值计量且其变动计入其他综合收益的金融资产的话，那么我们的应收账款转让就继续在应收账款中核算，转让的费用计入财务费用？还是只要涉及到应收账款转让了，就要充分划分应收账款到应收款项融资里面，然后处置的损益到投资收益？非常感谢！

回答人：chenyiwei
结合新准则应用指南中对金融资产分类的相关指引来看，关键是是否构成一项固定的业务模式。如果仅仅是偶发性的出售，也不影响其继续作为以摊余成本计量。